【裁判字號】    94,交上易,10
【裁判日期】    950126
【裁判案由】    過失致死
【裁判全文】
臺灣高等法院花蓮分院刑事判決  94年度交上易字第10號
上  訴  人  臺灣臺東地方法院檢察署檢察官
被      告  甲○○
上列上訴人因被告過失致死案件，不服臺灣台東地方法院94年度
交易字第4號中華民國94年5月10日第一審判決（起訴案號：臺灣
台東地方法院檢察署94年度偵字第 5號），提起上訴，本院判決
如下：
    主  文
上訴駁回。
甲○○緩刑貳年。
    事實及理由
一本案經本院審理結果，認第一審判決依過失致死罪名判處被告
  有期徒刑 7月，認事用法及量刑均無不當，應予維持，並引用
  一審判決書記載之事實、理由及證據。
二檢察官依告訴人之請求提起本件上訴，上訴意旨略以：被告甲
  ○○肇事後尚未與被害人家屬達成和解，原審量刑過輕云云。
三查被告甲○○已經於本院審理中與被害人家屬達成和解，有和
  解筆錄附本院94年度交附民字第 7號卷可稽，尚難謂犯罪後之
  態度不佳，原審斟酌被告過失程度，依自首及道路交通管理處
  罰條例第86條第2項減輕其刑後，判處有期徒刑7月，量刑尚屬
  允當，檢察官上訴意旨指摘第一審量刑過輕，提起本件上訴，
  不能認為有理由，應予駁回。
四被告前此未曾受有期徒刑以上之宣告，此次又係一時疏失，致
  罹刑章，被告於偵審中已經坦白認罪，並表示深切悔悟，且目
  前被告因罹患食道癌、下咽癌、直腸癌接受化學治療及放射線
  治療中，有佛教慈濟綜合醫院出具之診斷証明書附卷可稽（見
  本院卷第24頁），本院認其經此科刑之教訓後，應知所警惕，
  無再犯之虞，只須為刑罰之宣告，即足以策其自新，故本院認
  以暫不執行為適當，爰併為緩刑2年之宣告。
五被告經合法傳喚，無正當之理由不到庭，爰不待其陳述，逕行
  判決。
據上論斷，應依刑事訴訟法第 373條、第368條、第371條，刑法
第74條第1款，判決如主文。
本案經檢察官李土城到庭執行職務。
中    華    民    國    95    年    1     月    26    日
                  刑事庭審判長法  官  謝志揚
                              法  官  賴淳良
                              法  官  何方興
以上正本證明與原本無異。
本件不得上訴。
                              書記官  劉妙娘
中    華    民    國    95    年    1     月    26    日
附錄：論罪科刑法條全文
刑法第276條第1項：
因過失致人於死者，處2年以下有期徒刑、拘役或2千元以下罰金
。
刑法第284條第1項後段：
因過失傷害人者，處6月以下有期徒刑、拘役或5百元以下罰金，
致重傷者，處1年以下有期徒刑、拘役或5百元以下罰金。
刑法第74條第1款：
受2年以下有期徒刑、拘役或罰金之宣告，而有下列情形之一，
認為以暫不執行為適當者，得宣告2年以上5年以下之緩刑，其期
間自裁判確定之日起算：
一  未曾受有期徒刑以上刑之宣告者。


司法院資訊處製作；財團法人民間司法改革基金會備份。
